臺灣臺中地方法院刑事判決
111年度易字第1628號
公  訴  人  臺灣臺中地方檢察署檢察官
被      告  郭天助




上列被告因竊盜案件，經檢察官提起公訴（111年度偵字第27602
、29059號），被告於準備程序中就被訴事實為有罪之陳述，本
院裁定行簡式審判程序，判決如下：
    主    文
郭天助犯如附表所示之罪，均累犯，各處如附表所示之刑及沒收
。應執行有期徒刑壹年參月。
    犯罪事實
一、郭天助意圖為自己不法所有，基於竊盜犯意，分為下列行為
    ：
(一)於民國110年6月24日凌晨2時8分許，騎乘車牌號碼000-0000
    號普通重型機車至徐金生位在臺中市○○區○○街0段000巷00號
    住處，自未上鎖之大門侵入該屋內，徒手竊取徐金生之母所
    有之新臺幣（下同）4000元現金，得手後隨即騎乘上開機車
    離去。嗣徐金生於同日經其母告知，發覺遭竊而報警處理，經
    調閱監視錄影畫面，始悉上情。
(二)於111月2月11日凌晨2時10分許，騎乘上開機車至詹忠地位
    在臺中市○○區○○街0段00巷0○0號住處，以踰越窗戶之方式侵
    入該屋內，徒手竊取詹忠地所有、置於2樓臥室抽屜內之15
    萬元現金，得手後隨即騎乘上開機車離去。嗣詹忠地於同日上
    午7時許發覺遭竊而報警處理，經警調閱監視錄影畫面，始悉
    上情。　
二、案經詹忠地訴由臺中市政府警察局東勢分局報請臺灣臺中地
    方檢察署檢察官偵查起訴。
    理    由
一、本案被告郭天助所犯係死刑、無期徒刑、最輕本刑為3年以
    上有期徒刑以外之罪，其於準備程序中就前揭被訴事實為有
     罪之陳述，經告知簡式審判程序之旨，並聽取其與公訴人
    之意見後，本院認無不得或不宜改依簡式審判程序進行之情
    事，依刑事訴訟法第273條之1第1項、第284條之1規定，裁
    定進行簡式審判程序；且依刑事訴訟法第273條之2及第159
    條第2項規定，不適用傳聞法則有關限制證據能力之相關規
    定，合先敘明。
二、上開犯罪事實，業據被告於警詢、偵詢、本院準備程序及審
    理時均坦承不諱（見偵27602號卷第55至57頁，偵29059號卷
    第53至57頁、第91至96頁，本院卷第93頁、第98至99頁），
    核與被害人徐金生、告訴人詹忠地於警詢時之指述相符（見
    偵27602卷第51至53頁，偵29059號卷第59至60頁），並有臺
    中市○○區○○街0段000巷00號(徐金生住處)平面圖及位置圖、
    臺中市○○區○○街0段000巷00號監視錄影擷圖、車牌號碼000-
    0000號機車行車軌跡紀錄、臺中市○○區○○街0段00巷000號現
    場照片、臺中市新社區中和街5段及周邊路口監視錄影擷圖
    等在卷可參（見偵27602卷第73至82頁，偵29059號卷第75至
    117頁），足認被告前揭任意性之自白與事實相符，堪可採
    信。從而，本件事證明確，被告犯行堪以認定，應依法論科
    。
三、論罪科刑：　　
(一)核被告就犯罪事實一(一)所為，係犯刑法第321條第1項第1
    款之侵入住宅竊盜罪；就犯罪事實一(二)所為，係犯刑法第
    321條第1項第1款、第2款之踰越門窗侵入住宅竊盜罪。
(二)被告所為上開2次加重竊盜犯行，犯意各別，行為互殊，應
    予分論併罰。
(三)被告前因竊盜案件，分經本院以105年度簡字第15號判處有
    期徒刑4月確定、以105年度審簡字第1681號判處有期徒刑4
    月（共3罪）確定、以106年度審簡字第124號判處有期徒刑3
    月確定、以105年度易字第1205號判處有期徒刑9月、8月確
    定、以106年度訴字第684號判處有期徒刑9月確定，復經本
    院以108年度聲字第1864號裁定定應執行有期徒刑2年8月確
    定（下稱甲案）；又因竊盜案件，分經本院以105年度易字
    第1205號判處有期徒刑4月（共3罪）、6月確定、以106年度
    審簡字第22號判處有期徒刑5月確定、以106年度訴字第684
    號判處有期徒刑5月（共2罪）確定，另因妨害公務案件，經
    臺灣高等法院臺中分院以106年度上訴字第1658號判處有期
    徒刑7月確定，復經臺灣高等法院臺中分院以108年度聲字第
    879號裁定定應執行有期徒刑2年7月確定（下稱乙案）。甲
    、乙2案接續執行後，於109年3月13日縮短刑期假釋付保護
    管束出監，於110年5月17日縮刑期滿假釋未經撤銷視為執行
    完畢等節，有臺灣高等法院被告前案紀錄表附卷可參，是被
    告於徒刑執行完畢後5年內，即再犯本案有期徒刑以上之各
    罪，均為累犯。而檢察官於起訴書已載明被告上開構成累犯
    之事實，並請求依刑法第47條第1項規定，論以累犯並加重
    其刑，且提出被告刑案資料查註紀錄表、臺灣臺中地方檢察
    署執行指揮書電子檔紀錄、上開判決及裁定為證，堪認已就
    被告構成累犯之事實有所主張，並盡實質舉證責任，本院於
    審理時亦就此事實及科刑範圍，使檢察官與被告進行辯論。
    審酌被告於本案各該犯行前5年內即曾因與本案相同之竊盜
    罪受徒刑執行完畢，其仍故意為本案犯罪，足見被告對刑罰
    反應力薄弱，前所受科刑處分，尚不足使被告警惕，認依關
    於累犯之規定加重其刑，並無過苛之情，爰皆依刑法第47條
    第1項之規定加重其刑。
(四)爰以行為人之責任為基礎，審酌被告除上開構成累犯之案件
    外，另有多次竊盜之前科紀錄，同有上開臺灣高等法院被告
    前案紀錄表可查，素行不佳，其仍不思警惕，循合法途徑獲
    取所需，猶因一己私慾對他人財產權恣意擅加侵害，缺乏尊
    重他人財產權之法治觀念，所為應予非難，兼衡被告所為本
    案竊行，不僅破壞被害人、告訴人之居住安寧，並使渠等各
    受有如犯罪事實欄所載財產損失之犯罪危害程度，復考量被
    告雖坦承犯行，然未與被害人、告訴人和解或調解，獲得渠
    等諒解，亦未賠償渠等損失之態度，暨被告自陳之教育程度
    、職業經歷、家庭生活及經濟狀況（見本院卷第99頁）等一
    切情狀，分別量處如附表所示之刑，並酌以被告所犯上開2
    罪，雖均為加重竊盜罪，惟其犯罪時間相距已逾7月，依其
    各罪之責任非難程度等情事，定其應執行之刑如主文所示，
    以示懲儆。
四、沒收部分：
    被告就犯罪事實一(一)竊得之4000元，及就犯罪事實一(二)
    竊得之15萬元，均為其所有之犯罪所得，未據扣案，亦未合
    法發還各該被害人、告訴人，且金錢並無不宜執行沒收之情
    事，均應依刑法第38條之1第1項前段、第3項之規定，於被
    告各該罪刑項下宣告沒收，並於全部或一部不能沒收時，追
    徵其價額。　
據上論斷，應依刑事訴訟法第273條之1第1項、第299條第1項前
段，刑法第321條第1項第1款、第2款、第47條第1項、第51條第5
款、第38條之1第1項前段、第3項，刑法施行法第1條之1第1項，
判決如主文。
本案經檢察官吳錦龍提起公訴，檢察官温雅惠到庭執行職務。
中　　華　　民　　國　　111 　年　　 9　　月　　30　　日
                  刑事第十五庭  法　官　江健鋒
以上正本證明與原本無異。
如不服本判決，應於收受本判決後20日內向本院提出上訴書狀，
其未敘述上訴理由者，並得於提起上訴後20日內向本院補提理由
書狀（均須按他造當事人之人數附繕本）「切勿逕送上級法院」
。
告訴人或被害人如不服判決，應備理由具狀向檢察官請求上訴，
上訴期間之計算，以檢察官收受判決正本之日起算。
                                書記官　呂偵光
中　　華　　民　　國　　111 　年　　 9　　月　　30　　日

附錄本案論罪科刑法條全文：
中華民國刑法第321條：  
犯前條第一項、第二項之罪而有下列情形之一者，處6月以上5年
以下有期徒刑，得併科50萬元以下罰金：
一、侵入住宅或有人居住之建築物、船艦或隱匿其內而犯之。
二、毀越門窗、牆垣或其他安全設備而犯之。
三、攜帶兇器而犯之。
四、結夥三人以上而犯之。
五、乘火災、水災或其他災害之際而犯之。
六、在車站、港埠、航空站或其他供水、陸、空公眾運輸之舟、
     車、航空機內而犯之。
前項之未遂犯罰之。

附表：
編號 犯罪事實 宣告刑及沒收 1 犯罪事實欄一(一) (徐金生部分) 郭天助犯侵入住宅竊盜罪，累犯，處有期徒刑捌月。未扣案之犯罪所得新臺幣肆仟元沒收，於全部或一部不能沒收時，追徵其價額。 2 犯罪事實欄一(二) (詹忠地部分) 郭天助犯踰越門窗侵入住宅竊盜罪，累犯，處有期徒刑拾壹月。未扣案之犯罪所得新臺幣拾伍萬元沒收，於全部或一部不能沒收時，追徵其價額。